# 关于特许经营权的国际会计准则规定

提问人：逆增上缘 时间：2018-02-28 14:07:18
请教陈版主及各位版友： 目标公司为香港注册公司，采用国际会计准则，是PPP项目的乙方，在未提供建造服务的情况下确认了建造收入。查询国际会计准则解释第 12 号《特许经营权》，建造收入的核算参照国际会计准则第 15 号收入准则，收入准则中强调识别履约义务，而对照公司的签署的PPP项目合同，乙方（即目标公司）的基本义务包括：负责本项目设计、投资、建设、运营和移交。是否可以说明公司至少形式上满足了确认建造收入的准则要求呢？目标公司确认建造收入是否符合国际准则的规定或者原则呢？
若是国际准则认可确认建造收入，则具体应当如何确认呢？
万分感谢！

回答人：chenyiwei
此问题在本版面上讨论过多次，即《企业会计准则解释第 2 号》第五条对“项目公司自身不提供建造服务则不能确认建造合同收入”的规定是否与收入准则对“总额法/净额法”的判断标准矛盾，以及如何理解“建造服务”（是否按最窄的理解，仅限于直接提供实体建造服务）的问题。已办理金额，项目公司即使自身不是直接提供实体建造服务，将其全部外包，但仍然是就整体项目对合同授予方（政府）承担首要责任的一方，因此按总额法在建造期间按完工百分比法确认建造合同收入是恰当的。